臺灣新竹地方法院刑事裁定
110年度聲字第1650號
被      告  林展治



上列聲明異議人即受刑人因違反毒品危害防制條例案件，對於本
院109 年度竹簡字第958 號刑事簡易判決聲明異議，本院裁定如
下：
    主  文
聲明異議駁回。
    理  由
一、聲明異議意旨略以：為聲明新竹地方法院109 年度竹簡字第
　　958 號判決有誤，聲明提出撤銷原判決及重新裁定。參毒品
　　危害防制條例第23條第2 項於民國109 年1 月15日修正公布
　　，依行為人之行為作為裁判之基礎，應比照毒品危害防制條
　　例新舊法之適用。被告涉犯毒品危害防制條例，犯罪時間於
　　109 年5 月27日，竟遭新竹地方法院109 年度竹簡字第958
　　號判刑有期徒刑4 月，顯明苟刑有誤，應比較新舊法源，以
　　三年後施行觀察勒戒處分。另參著被告另涉毒品危害防制條
　　例罪，犯罪時間於108 年10月7 日（109 年度易字第802 號
　　）及109 年1 月20日（109 年度易字第960 號）經新竹地方
　　法院刑事裁定（110 年度毒聲字第245 號）施以受觀察勒戒
　　處分（此部分尚未執行），依比照新法施行觀察勒戒處分，
　　明顯苟刑有誤，造成被告遭受權益過度喪失，即以前案勒戒
　　，後案遭受徒刑，顯明有誤造成判決有誤，以毒品危害防制
　　條例新舊法作為法源參考依據，審視犯罪個案情節，作為量
　　刑基礎，明顯判決有疑，以此為聲明異議事，提出聲明撤銷
　　原判決重新更改其裁定。
二、按受刑人或其法定代理人或配偶以檢察官執行之指揮為不當
　　者，得向諭知該裁判之法院聲明異議；法院應就疑義或異議
　　之聲明裁定之，刑事訴訟法第484 條及第486 條分別定有明
　　文。又執行機關對於審判機關所為之裁判，並無審查內容之
    權，故裁判是否違法，並非執行機關所得過問，是聲明異議
　　之對象，應係檢察官之執行指揮行為，而非檢察官據以指揮
　　執行之裁判，故所稱「檢察官執行之指揮不當」，係指檢察
　　官有積極執行指揮之違法及其執行方法有不當等情形而言；
　　檢察官如依確定判決、裁定指揮執行，即無執行之指揮違法
　　或其執行方法不當之可言，至於原確定判決、裁定，是否有
　　認定事實錯誤或違背法令之不當，應循再審或非常上訴程序
　　以資救濟，尚無對之聲明異議之餘地，有最高法院108 年度
　　臺抗字第79號裁定意旨可資參照。是倘聲明異議人實質上係
　　指摘原確定判決、裁定之適用法規有所違誤，而非針對檢察
　　官執行之指揮認有不當，其所為聲明異議自顯無理由，法院
　　應以裁定駁回其聲明異議。
三、經查聲明異議人即受刑人前曾因於108 年10月間施用毒品案
　　件，經臺灣新竹地方檢察署檢察官聲請簡易判決處刑，嗣因
　　毒品危害防制條例修正，起訴程序違背法律規定，而經本院
　　於109 年10月7 日以109 年度易字第802 號刑事判決諭知公
　　訴不受理，再經臺灣新竹地方檢察署檢察官聲請，而經本院
　　於110 年4 月27日以110 年度毒聲字第245 號裁定送勒戒處
　　所施以觀察、勒戒，尚未執行；又因於109 年1 月間施用毒
　　品案件，經臺灣新竹地方檢察署檢察官聲請簡易判決處刑，
　　亦因毒品危害防制條例修正，起訴程序違背法律規定，而經
　　本院於109 年12月7 日以109 年度易字第960 號刑事判決諭
　　知公訴不受理，經臺灣新竹地方檢察署檢察官不服提起上訴
　　，而經臺灣高等法院於110 年2 月23日以110 年度上易字第
　　222 號刑事判決駁回上訴確定；其又因於109 年5 月間施用
　　毒品案件，經臺灣新竹地方檢察署檢察官聲請簡易判決處刑
　　，而經本院於109 年8 月24日以109 年度竹簡字第958 號刑
    事簡易判決判處有期徒刑4 月，於109 年9 月22日確定，並
　　經臺灣新竹地方檢察署檢察官以109 年度執字第5420號執行
　　指揮書執行等情，有前開案號之刑事判決及刑事裁定各1 份
　　暨臺灣高等法院被告前案紀錄表1 份在卷可稽。本件聲明異
　　議人即受刑人雖執前詞聲明異議，然觀其理由係就前開109
　　年度竹簡字第958 號刑事簡易判決所適用之法律，循聲明異
　　議程序再行爭執，而非對檢察官就前開109 年度竹簡字第95
　　8 號刑事案件之指揮或執行方法有何異議指摘，揆諸前揭說
　　明，此非刑事訴訟法第484 條所定得聲明異議之客體，法院
　　自無從予以審究。從而，本件檢察官依據上開確定判決核發
　　執行指揮書，其執行之指揮並無違法或不當，聲明異議人即
　　受刑人指摘本案確定判決認事用法有誤，並非對檢察官指揮
　　執行之不當而聲明異議，其聲明異議為無理由，應予駁回。
四、依刑事訴訟法第486 條，裁定如主文。
中　　華　　民　　國　　110 　年　　12　　月　　30　　日
                  刑事第一庭    法　官　楊惠芬
以上正本證明與原本無異。
如不服本裁定，應於裁定送達後5日內向本院提出抗告狀。
中　　華　　民　　國　　110 　年　　1 　　月　　4 　　日
              　　　　　　　　　書記官  李艷蓉